【裁判字號】    90,易,179
【裁判日期】    900511
【裁判案由】    違反保護令
【裁判全文】
臺灣桃園地方法院刑事判決                            九十年度易字第一七九號
    公  訴  人  臺灣桃園地方法院檢察署檢察官
    被      告  甲○○
右列被告因違反家庭暴力防治法案件，經檢察官提起公訴（八十九年度偵字第一六０
０七號），本院判決如左：
    主  文
甲○○違反保護令，處拘役參拾日，如易科罰金，以參佰元折算壹日。
    事  實
一、甲○○與乙○○為夫妻，二人間具有家庭暴力防治法第三條第一款所定之家庭成
    員關係。因甲○○於民國（下同）八十八年八月一日在桃園縣蘆竹鄉○○路○段
    三一七號前對乙○○實施毆打等不法侵害行為，已發生家庭暴力事件，經乙○○
    向本院聲請核發保護令，本院於八十八年十月二十九日核發八十八年度家護字第
    九四號民事通常保護令，命甲○○不得對乙○○實施身體上或精神上不法侵害之
    行為、有效期間為十月，甲○○於八十八年十一月二十六日收受該保護令，其對
    該保護令之內容知之甚詳，竟仍於保護令有效期間內（該保護令之有效期間自八
    十八年十月二十九日起至八十九年七月二十八日止）之八十九年七月十二日上午
    六時十分許，在桃園縣蘆竹鄉○○村○○路○段一七五號前，見乙○○騎機車經
    過該處即將乙○○攔下，將乙○○之機車推倒，乙○○心生害怕即走過馬路至對
    面之工廠圍牆內，甲○○竟繼續追至該工廠圍牆內，徒手將乙○○推倒在地，以
    拳頭毆打其頭部，致乙○○受有左膝及左手肘瘀血挫傷、頭痛等傷害（傷害部分
    未據告訴），而違反上開保護令。
二、案經桃園縣警察局大園分局報請臺灣桃園地方法院檢察署檢察官偵查起訴。
    理  由
一、被告甲○○經合法傳喚，無正當理由不到庭，本院認本件係應科拘役之案件，爰
    不待其陳述逕行判決。
二、被告於警訊中矢口否認有傷害犯行，辯稱：係乙○○自行跌倒云云。惟查右揭事
    實，業據被害人乙○○於警訊、偵訊及本院調查時指述在卷，並有診斷證明書及
    本院八十八年度家護字第九四號民事通常保護令各一份在卷可稽，並經本院調閱
    前開案卷核閱無誤。參酌被害人自警訊至本院審理時均無追究被告刑責之意（其
    於警訊中二度表示不就傷害部分告訴，僅要求法院核發保護令），是其應無誣陷
    被告之理。被告前開所辯，應係事後卸責之詞，不足採信。本件事證明確，被告
    犯行洵堪認定。
三、核被告所為，係犯家庭暴力防治法第五十條第一款之違反保護令罪。爰審酌被告
    犯罪之手段、生活狀況、犯罪所生之危害尚不大及犯後態度等一切情狀，判決如
    主文所示之刑。又被告所犯之罪係最重本刑為有期徒刑三年之罪，而刑法第四十
    一條規定已經立法院於九十年一月四日修正，將得易科罰金之適用範圍擴大為最
    重本刑五年以下有期徒刑之罪，並於九十年一月十日經總統公布，於同年月十二
    日生效，是依刑法第二條第一項前段規定，應適用裁判時之法律，本院仍依裁判
    時即修正後之刑法第四十一條第一項前段規定諭知被告易科罰金之折算標準，併
    此敘明。
四、據上論斷，應依刑事訴訟法第二百九十九條第一項前段、第三百零六條，家庭暴
    力防治法第五十條第一款，刑法第十一條前段、第二條第一項前段、第四十一條
    第一項前段，罰金罰鍰提高標準條例第二條，判決如主文。
本案經檢察官鄭重文到庭執行職務。
中      華      民      國    九十      年      五      月     十一     日
                                 臺灣桃園地方法院刑事第六庭
              法  官   潘進順
右正本證明與原本無異。
如不服本判決，應於送達後十日內，向本院提出上訴狀。
                                     書記官   林聖哲
中      華      民      國    九十      年      五      月     十四     日
附論罪科刑依據之法條：
家庭暴力防治法第五十條
違反法院依第十三條、第十五條所為之下列裁定者，為本法所稱之違反保護令罪，處
三年以下有期徒刑、拘役或科或併科新台幣十萬元以下罰金︰
一、禁止實施家庭暴力行為。
二、禁止直接或間接騷擾、接觸、通話或其他連絡行為。
三、命遷出住居所。
四、遠離住居所、工作場所、學校或其他特定場所。
五、命完成加害人處遇計畫：戒癮治療、精神治療、心理輔導或其他治療、輔導。


司法院資訊處製作；財團法人民間司法改革基金會備份。
